最高法院刑事判決　　　　　　　　　　　　　　　九十一年度台上字第七五五四號
　　上　訴　人　甲○○
右上訴人因偽造文書案件，不服台灣高等法院中華民國八十九年九月五日第二審判決
（八十八年度上訴字第四一三六號，起訴案號：台灣新竹地方法院檢察署八十七年度
偵字第四七四八、四九五五、五七九八、六００七、七五四一、八六三九號），提起
上訴，本院判決如左：
    主  文
上訴駁回。
    理  由
按刑事訴訟法第三百七十七條規定，上訴於第三審法院，非以判決違背法令為理由，
不得為之。是提起第三審上訴，應以原判決違背法令為理由，係屬法定要件。如果上
訴理由狀並未依據卷內訴訟資料，具體指摘原判決不適用何種法則或如何適用不當，
或所指摘原判決違法情事，顯與法律規定得為第三審上訴理由之違法情形，不相適合
時，均應認其上訴為違背法律上之程式，予以駁回。本件原判決認定上訴人甲○○於
民國八十六年十二月一日上午七時許，在桃園縣八德市○○路一一六四號前，竊取廖
正彥所有ＬＨ｜二八五五號福特天王星小客車一輛。並購得林雙喜所有ＣＥ｜九七三
九號同型小客車之車籍資料。即於同年十二月間，磨損所竊得廖正彥之小客車車身號
碼，改刻成ＣＥ｜九七三九號小客車之車身號碼，而偽造準私文書。嗣將該車售予不
知情之吳居發，足以生損害於監理機關對車輛管理之正確性及廖正彥、吳居發等情。
因而撤銷第一審關於偽造文書（累犯）部分之判決，改判論處上訴人偽造私文書，足
以生損害於公眾及他人（累犯）罪刑。已敘明上訴人於偵查中供承：伊購買ＣＥ｜九
七三九號小客車之車籍，而以竊得之同型車套裝出售等情。復經被害人廖正彥指述：
伊於前開時間失竊ＬＨ｜二八五五號小客車，嗣經警查獲通知指認時，發現車身號碼
業經變更等情。又據證人即原ＣＥ｜九七三九號小客車之車主林雙喜證稱：該ＣＥ｜
九七三九號小客車於八十六年十月間發生事故，車身全毀等情。且有廖正彥所出具贓
物領據附卷可稽。並論述上訴人向林雙喜所購得ＣＥ｜九七三九號小客車之車身既全
毀，已難以修復，其後上訴人竊取同型車，配合該事故車之車籍使用，勢必無法沿用
原事故車之車身，而須將所竊得同型車之車身號碼磨除，於其上偽造事故車之車身號
碼予以套用，是上訴人偽造車身號碼應屬無疑。事證明確，為其所憑之證據及認定之
理由。並以上訴人於審理中否認有偽造文書犯行，辯稱：其購得撞損之ＣＥ｜九七三
九號小客車車體後，僅將所竊得ＬＨ｜二八五五號小客車拆下之零件，換裝至ＣＥ｜
九七三九號車上，並未將ＬＨ｜二八五五號小客車之車身號碼，偽造成ＣＥ｜九七三
九號小客車之車身號碼等情。為事後卸責之詞，不足採信，亦於理由內詳予指駁及說
明。核其所為論斷，與卷內資料相符，從形式觀察，並無認定事實不依證據或有何採
證違背經驗法則、論理法則等違法情形存在。本件上訴人就偽造文書部分上訴意旨略
以：上訴人係將所竊得ＬＨ｜二八五五號小客車之零件拆解，換裝至所購得之ＣＥ｜
九七三九號小客車上，修復完成後予以出售，並未將ＬＨ｜二八五五號小客車之車身
號碼，偽造成ＣＥ｜九七三九號小客車之車身號碼。其於偵查中係因恐警方借提，而
為不實之陳述。乃原審未依聲請將廖正彥所領回之上揭車輛，送監理所鑑定查明有無
偽造車身號碼情事，而就上訴人論以前開罪責，要有未合等情。惟由上所述，原判決
已說明其就案內所有證據，本於調查所得心證，分別定其取捨，而憑以認定上訴人有
前開偽造車身號碼之依據及理由。至原審因認上訴人前開犯罪事證已明確，而未再依
聲請將廖正彥所領回之前揭車輛，送監理所鑑定，此係事實審法院採證認事之職權行
使，難謂有違法情事。原判決就本件證據之取捨，已做整體性之說明，雖未逐一敘述
部分細節，然並不影響判決之本旨，尚無違法可言。上訴人就此部分上訴意旨乃徒就
原判決明確論斷之事項，或原審採證認事之職權行使，及不影響判決本旨之枝節問題
，任意指摘，自與法律規定得為第三審上訴理由之違法情形，不相適合。其此部分上
訴違背法律上之程式，應予駁回。至上訴人牽連所犯之竊盜罪部分，原審係依刑法第
三百二十條第一項論處，核屬刑事訴訟法第三百七十六條第二款之案件。茲牽連之偽
造私文書罪部分上訴既不合法，自無從就該牽連之輕罪併為實體上審理，依刑事訴訟
法第三百七十六條規定，此部分既經第二審判決，自不得上訴於第三審法院。上訴人
復對此部分提起上訴，顯非適法，應併予駁回。
據上論結，應依刑事訴訟法第三百九十五條前段，判決如主文。
中      華      民      國    九十一    年     十二     月    三十一    日
                              最高法院刑事第六庭
                                  審判長法官  吳  雄  銘
                                        法官  池  啟  明
                                        法官  石  木  欽
                                        法官  郭  毓  洲
                                        法官  吳  三  龍
      右正本證明與原本無異
                                              書  記  官
中      華      民      國    九十二    年      一      月      六      日
